---
title: "exercice5_final"
author: "Camille"
date: "25/03/2020"
output: html_document
---

```{r setup, include=FALSE}
knitr::opts_chunk$set(echo = TRUE)
```



#                                                   Début exercice 5
## Suite au travail du format des données du document CSV créé précédemment...
```{r}
#les données sont alignées par colonne
#les points sont convertis en virgules
```

## Exploration des données nettoyées
```{r}
library(tidyverse)
library(skimr)
library(forecast)
library(lubridate)

hawai <- read.csv2('output/hawai_net.csv')
hawai$date <- as.Date(hawai$date)
skim(hawai)
```

## Format time series
```{r}
hawai_ts<- hawai%>%
  select(CO2_ppm) %>% 
  ts(start = c(hawai$date[1] %>% year(),1),frequency = 12)
plot(hawai_ts)
```

## Sélection des données Training et Test (1)
```{r}
525*0.7
```

## Sélection des données Training et Test (2)
```{r}
hawai$time[1]
hawai$time[525]
hawai$time[367]
hawai$time[368]
hawai$date[367]
hawai$CO2_ppm[367]
```

## Sélection des données Training et Test (3)
```{r}
hawai_CO2 <- hawai_ts[,1]
hawai_tr <- window(hawai_CO2, start = 1958.167, end = 1988.75)
hawai_te <- window(hawai_CO2, start = 1988.833, end = 2001.917)
```

## Modèle ETS
```{r}
hawai_ets <- hawai_tr %>% ets()
hawai_ets


autoplot(hawai_ets)


plot(forecast(hawai_ets))
```

1: png('images/composantes_ETS.png')
2: png('mod_ETS1.png')

## prédiction
```{r}
hawai_pred1 <- hawai_ets %>% forecast(h=155)


hawai_pred1 %>% 
  autoplot()


hawai_pred1 %>% 
  autoplot()+
  xlim(c(1985,2002))+
  ylim(c(345,410))
```

1: png('images/prediction_comp.png')
2: png('images/prediction_zoom.png')

## comparer prédiction et test
```{r}
accuracy( hawai_pred1,hawai_ts) #résultats: ME (mean error), RMSE (Root mean square error), MAE (mean absolute error), MASE (mean absolute scaled error)
summary(hawai_ets) #AIC sert à comparer des modèles similaires (avec même sortie = AAA ex.) en changant seulement les paramètres (ex:alpha, beta...)
```

## vérifier les résidus
```{r}
# mettre ici png
checkresiduals(hawai_ets)
```

png('residuals.png')


## Régression 
```{r}
hawai_prediction <- data.frame('test' = hawai_te,
                               'mean' = hawai_pred1$mean,
                               'lower' = hawai_pred1$lower,
                               'upper' = hawai_pred1$upper,
                               'Temps' = hawai$date[371:525])

reg1 <- lm(hawai_prediction$mean ~ hawai_prediction$test)


ggplot(hawai_prediction, aes(x = test, y = mean))+
  geom_point()+
  geom_smooth(colour = 'blue', method = lm, fill = 'blue')


plot(reg1$residuals)

summary(reg1)
```

png('images/regression_ETS1.png')
png('images/residus_ETS1.png')

## test de tableau avec plot (test perso, ne pas faire pour le travail)
```{r}
par(mfrow = c(1, 2))
png('images/regression_plot.png')
plot(hawai_prediction$test, hawai_prediction$mean, 
     main = 'Résultat ETS', 
     xlab = 'Valeurs test',
     ylab = 'valeurs prédites')
abline(0,1)
```

png('images/regression_plot.png')


## Prédiction en graphique
```{r}
plot(x = hawai_prediction$Temps,
     y = hawai_prediction$test, 
     ylim = c(349, 400),
     col = 'red', type = 'l', lwd = 2, 
     xlab = 'Temps', ylab = 'CO2 en ppm', main = 'Valeurs prédites et valeurs réelles de CO2')
polygon(c(hawai_prediction$Temps, rev(hawai_prediction$Temps)), c(hawai_prediction$upper.80., rev(hawai_prediction$lower.80.)), col = 'lightgrey') # les rev() sont importants 
lines(x = hawai_prediction$Temps,
     y = hawai_prediction$test, col = 'red', lwd = 2)
lines(x = hawai_prediction$Temps,
     y = hawai_prediction$mean, col = 'black')
lines(x = hawai_prediction$Temps,
     y = hawai_prediction$upper.80., col = 'grey')
lines(x = hawai_prediction$Temps,
     y = hawai_prediction$lower.80., col = 'grey')
legend('topleft', lty = 1, legend = c('valeurs test', 'pred.moyenne', 'pred.marges'), col = c('red', 'black', 'grey'))
```


png('images/graph_pred_final.png')





